臺灣高雄地方法院刑事判決　　　　　　　96年度易字第1918號
公　訴　人　臺灣高雄地方法院檢察署檢察官
被　　　告　甲○○
　　　　　　　　　　　號
　　　　　　　　　　現於臺灣高雄第二監獄
上列被告因毒品危害防制條例案件，經檢察官聲請以簡易判決處
刑（96年度毒偵字第4110號），暨移送併辦 (96年毒偵字第4705
號)， 被告為有罪之陳述，本院裁定適用簡式審判程序，判決如
下：
    主      文
林凱瑞施用第二級毒品，累犯，處有期徒刑肆月，如易科罰金，
以新台幣壹仟元折算壹日。
　　犯罪事實
一、甲○○前因違反毒品危害防制條例案件，經法院裁定令入戒
    治處所施以強制戒治，而於民國91年6 月8 日執行完畢，翌
    日出所。詎仍不知悔改並戒絕毒癮，明知甲基安非他命係毒
    品危害防制條例第2 條第2 項第2 款明定之第二級毒品，不
    得施用或持有，仍於前述強制戒治執行完畢後5 年內，基於
    施用第二級毒品甲基安非他命之單一集合犯意，於96年3 月
    31 日 上午8 、9 時許及同4 月2 日上午9 時至10時之間，
    在其位於高雄縣林園鄉○○路23 6巷98弄7 號自宅內，將第
    二級毒品甲基安非他命置於玻璃球內，加熱燒烤生煙之方式
    施用第二級毒品甲基安非他命各1 次；嗣分別於：1.同年3
    月31日11時30分為警方在高雄縣林園鄉○○村○○○路364
    巷口，發現甲○○與另案被告鍾正偉（另行偵辦）行跡可疑
    而上前盤查，當場在渠等身旁地上扣得與本件無關之第一級
    毒品海洛因1 包，並經員警對甲○○採尿送驗，因檢驗結果
    呈甲基安非他命陽性反應而查獲。2.並於同年4 月3 日凌晨
    2 時10分許，因案為警於其上址自宅前緝獲，其遂隨警返所
    採尿送驗，檢驗結果則呈嗎啡及甲基安非他命之陽性反應（
    以上另涉犯施用第一級毒品部分，均另行偵辦），始悉上情
    。
二、案經高雄縣政府警察局暨同縣警察局林園分局先後移送、報
    告台灣高雄地方法院檢察署檢察官偵查起訴暨移送併辦。
    理  由
一、本件被告林凱瑞所犯係死刑、無期徒刑、最輕本刑為3 年以
    上有期徒刑以外之罪，其於準備程序就前揭被訴事實為有罪
    之陳述，經受命法官告知簡式審判程序之旨，並聽取其與公
    訴人之意見後，本院認無不得或不宜改依簡式審判程序進行
    之處，爰依刑事訴訟法第273 條之1 第1 項、第284 條之1
    ，裁定由受命法官獨任進行簡式審判程序，合先敘明。
二、訊據被告對上揭事實，業已坦承不諱，且被告先後二次為警
    查獲時，所採集之尿液，經送驗結果，均呈甲基安非他命之
    陽性反應，有台灣檢驗科技股份有有限公司濫用藥物尿液檢
    驗報告暨尿液採證檢驗對照表各1 份附卷可稽。是被告自白
    核與事實相符，應堪採信，其施用第二級毒品甲基安非他命
    之犯行，事證明確，應堪認定。
三、被告前因違反毒品危害防制條例案件，經法院裁定令入戒治
    處所施以強制戒治，而於91年6 月8 日戒治期滿，翌日出所
    等情，有臺灣高等法院被告前案紀錄表1 份在卷足參，其於
    強制戒治執行完畢釋放後，5 年內再犯本件施用毒品罪行，
    核符毒品危害防制條例第23條第2 項規定，依法應予論科。
四、按甲基安非他命係毒品危害防制條例第2 條第2 項第2 款所
    稱之第二級毒品，不得持有、施用，被告持以施用，核其所
    為，係犯毒品危害防制條例第10條第2 項之罪。其持有之低
    度行為，應為施用之高度行為所吸收，不另論罪。被告上開
    施用甲基安非他命之行為雖有兩次，然按毒品危害防制條例
    第10條之施用毒品罪，具有成癮之病患人格特質，構成要件
    本質上含有「習慣性」反覆為同一施用行為之意涵（學理上
    稱為「集合犯」），本件被告先後於96年3 月31日及同年4
    月2 日許於同一地點施用甲基安非他命，顯見其施用甲基安
    非他命有習慣性頻率，足認其確有施用毒品之犯罪倚賴性，
    而係基於集合犯意，於密切時、地反覆延續實行施用第二級
    毒品之犯罪，復參酌其所侵害之法益既為同一，將其評價為
    一罪，對其法益已足充分保護，自應論以包括之一罪，較為
    合理適當。至移送併辦部分雖未據起訴，惟與起訴經論罪科
    刑部分有集合犯之實質上一罪關係，為起訴效力所及，本院
    自得併予審理。被告前因違反毒品危害條例案件，經本院於
    93 年5月27日，以93年度訴字第530 號判決有期徒刑8 月，
    該判決並於同年6 月28日確定；嗣再因違反同條例案件，經
    本院於93年7 月13日，以93年度易字第332 號判決有期徒刑
    3 月，如易科罰金以3 百元折算1 日，該判決並於同年8 月
    12 日 確定；上開2 罪接續執行，而於94年5 月28日縮短刑
    期執行完畢出監，有臺灣高等法院被告前案紀錄表在卷可憑
    ，其於有期徒刑執行完畢後，5 年以內故意再犯本件有期徒
    刑以上之罪，係屬累犯，應依刑法第47條第1 項之規定加重
    其刑。爰審酌被告前因違反毒品危害防制條例案件，經強制
    戒治及刑之執行後，仍未能徹底戒絕毒品，再犯本件施用毒
    品罪，顯見其無戒毒悔改之意，惟念其施用毒品，乃戕害一
    己之身體健康，所為尚未害及他人，及於犯罪後坦承犯行，
    態度尚可等一切情狀，量處如主文所示之刑，並諭知易科罰
    金之折算標準。
五、據上論斷：依刑事訴訟法第299 條第1 項前段、第273 條之
    1 第1 項前段，毒品危害防制條例第10條第2 項，刑法第11
    條前段、第47條第1項、第41條第1項前段，判決如主文。
中　　華　　民　　國　　96　　年　　7 　　月　　12　　日
 　               刑事第五庭  法　官  張金柱
如不服本判決，得自收受判決書送達之日起10日內，向本院提起
上訴(須附繕本)。
上正本證明與原本無異。
中　　華　　民　　國　　96　　年　　7 　　月　　13　　日
                              書記官  莊正彬
附錄本判決論罪之法條：
毒品危害防制條例第10條第2 項：
施用第二級毒品者，處3 年以下有期徒刑。
